

Alex Perez

 \odot Quito-Ecuador & +593998400153 \odot palex9664@gmail.com

Perfiles

Negatixo92

in Alex Perez

Resumen

Estudiante de Ciencias de la Computación con una sólida base en Física y experiencia práctica en Python, SQL y automatización. Capacidad demostrada para agilizar procesos y mejorar la eficiencia a través de tecnologías de datos. Inglés y español fluidos, con pasión por la resolución de problemas y la innovación en entornos basados en datos.

Educación

USFQ

Agosto 2015 - Diciembre 2021

Física

Licenciatura en Ciencia

3.3 GPA

https://www.usfq.edu.ec/es

USFQ Enero 2022 - Diciembre 2024

Ciencias de la Computación

Ingeniería

3.4 GPA

https://www.usfq.edu.ec/es

Experiencia

Schlumberger (SLB)

Enero 2024 - Junio 2024

Pasante

Quito - Ecuador

https://www.slb.com

Desarrollé una herramienta de automatización en Python para agilizar los informes trimestrales y una aplicación móvil con Power Apps integrada con Microsoft SQL, Excel y SharePoint, mejorando la eficiencia, las notificaciones y la gestión de documentos.

masvirtual

Enero 2022 - Mayo 2022

Data Practitioner Jr

Quito - Ecuador

https://www.masvirtual.net

Trabajó gestionando datos de distintas aseguradoras mediante SQL, Microsoft Azure, AWS y Python. El enfoque se centró en el análisis de datos para apoyar la toma de decisiones y el éxito del proyecto.

USFO.

Enero 2021 - Diciembre 2021

Asistente de Investigación

Quito, Ecuador

https://www.usfq.edu.ec/es

Contribuí al análisis y la calibración de pinzas ópticas, adquiriendo experiencia en el uso de fotodiodos cuadrantes (QPDs). Utilicé MATLAB y Gnuplot para el análisis de datos y ayudé a desarrollar una configuración experimental para la investigación de pinzas ópticas.

Habilidades Técnicas

Arquitecturas de aprendizaje automático (LSTM, CNN, Transformers)

••••

Programación en Python y Automatización

• • • • 0

SQL y Manejo de Bases de Datos

••••

Microsoft Power Automate y Power Apps para la Automatización de Procesos

••••

Sistemas de Datos basados en la Nube (Microsoft Azure, AWS)

• • • • •

Desarrollo de Aplicaciones Web (HTML, Java, C++, Heroku)

• • 0 0 0

Idiomas

Español

- 1/

Inglés

••••

Alemán

• 0 0 0 0

Interéses

Voluntariado

Leer